【裁判字號】    95,裁,2708
【裁判日期】    951130
【裁判案由】    綜合所得稅
【裁判全文】
最  高  行  政  法  院  裁  定
                                     95年度裁字第02708號
上  訴  人  乙○○
訴訟代理人  卓隆燁
被 上訴 人  財政部臺北市國稅局
代  表  人  甲○○
上列當事人間因綜合所得稅事件，上訴人對於中華民國94年6月1
6日臺北高等行政法院92年度訴字第5468號判決，提起上訴，本
院裁定如下：
    主  文
上訴駁回。
上訴審訴訟費用由上訴人負擔。
    理  由
一、按對於高等行政法院判決上訴，非以其違背法令為理由，不
    得為之，行政訴訟法第242條定有明文。是對於高等行政法
    院判決上訴，若未具體說明原判決違背何項法令、不適用或
    如何適用不當之具體情事，即非主張原判決違背法令以為上
    訴理由，其上訴不應准許。
二、上訴意旨略謂：原審於審理本件有無違章漏稅情形，僅持檢
    舉人提供之待證資料及債務人李金環不實之陳述，恣意推斷
    上訴人漏報利息所得並處以罰鍰，殊嫌速斷。又其對利息收
    入如何計算，支票有無實際兌現，各實際出資人之利息是否
    扣除等有利上訴人之事實，均不詳加調查，執意認定為短報
    利息收入，進而予以補稅及處罰，自有違反行政訴訟法第18
    9條第1項、行政程序法第9條、第36條及鈞院87年度判字第
    2335號判決意旨，該判決顯然違背法令云云。
三、經查，原審以訴外人李金環自民國（下同）82年起，先後向
    上訴人之配偶林菊枝調借新台幣（下同）數拾萬元至數百萬
    元不等之資金，並陸續支付1個月或1年期之利息及償還本金
    ，款項分別存入上訴人配偶林菊枝及其女陳宜君之帳戶，有
    檢舉書、檢舉人提供之支票影本、支付上訴人配偶林菊枝利
    息及償還本金明細表、李金環及上訴人配偶林菊枝之談話筆
    錄、李金環存款明細帳等件影本在原處分卷可稽，事證明確
    。依檢舉書、利息及償還本金明細表所載，支付上訴人配偶
    林菊枝之利息為84年345,000元、85年度432,000元、86年度
    1,495,000元、87年度7,346,690元、88年度3,686,100元及
    89年度1,800,000元，核與債務人李金環於91年3月11日在財
    政部賦稅署之談話筆錄所稱相符，且上訴人配偶林菊枝於91
    年1月31日在被上訴人處之談話紀錄亦自承，其自84年起陸
    續借款予李金環，每次1,000,000元至6,000,000元間，前開
    還款明細表所載金額均屬實等語明確，是被上訴人認定上訴
    人配偶林菊枝86、87及88年度確有取自訴外人李金環之借款
    利息所得1,495,000元、7,346,690元及3,686,100元，即屬
    有據，並非恣意推斷。原核定依據調查之事實及資金流程，
    核定上訴人之配偶林菊枝短漏報利息所得，並無違誤等語為
    由，因將原訴願決定及原處分均予維持，判決駁回上訴人之
    訴，已詳細說明其得心證之理由，上訴意旨核係以其主觀歧
    異之見解，就原審取捨證據、認定事實及適用法律之職權行
    使，指摘為不當，而究竟原判決有何違背法令、不適用法規
    或適用不當之情事，卻未見上訴意旨為具體之指明，依首開
    規定及說明，其上訴為不合法，應予駁回。
四、依行政訴訟法第249條第1項前段、第104條、民事訴訟法第
    95條、第78條，裁定如主文。
中    華    民    國    95    年    11    月    30    日
                  第五庭審判長法  官  鄭  淑  貞
                              法  官  黃  合  文
                              法  官  吳  明  鴻
                              法  官  鄭  小  康
                              法  官  帥  嘉  寶
以  上  正  本  證  明  與  原  本  無  異
中    華    民    國    95    年    12    月    1     日
                              書記官  蘇  金  全


司法院資訊處製作；財團法人民間司法改革基金會備份。
